臺灣新竹地方法院刑事判決
111年度交易字第40號
公  訴  人  臺灣新竹地方檢察署檢察官廖啟村
被      告  張開如


上列被告因過失傷害案件，經檢察官提起公訴（110年偵字第672
9號），本院判決如下：
　　主  文
本件公訴不受理。
    理  由
一、公訴意旨詳如檢察官起訴書之記載（如附件）。
二、按告訴乃論之罪，告訴人於第一審辯論終結前，得撤回其告
    訴；又告訴經撤回者，應諭知不受理之判決，並得不經言詞
    辯論為之；刑事訴訟法第238條第1項、第303條第3款、第30
    7條分別定有明文。
三、查本件告訴人對被告提出過失傷害告訴案件，公訴意旨認被
    告係觸犯刑法第284條前段之過失傷害罪，依同法第287條前
    段之規定，須告訴乃論。茲因告訴人具狀撤回告訴，有聲請
    撤回告訴狀1份附卷可稽，揆諸前揭說明，爰不經言詞辯論
    ，逕為諭知不受理之判決。
四、據上論斷，應依刑事訴訟法第303條第3款、第307條，判決
    如主文。　　　　　　　
中　　華　　民　　國　　111 　年　　4 　　月　　14　　日
                  刑事第四庭    法　官　陳健順
以上正本證明與原本無異。
如不服本判決應於收受本判決後20日內向本院提出上訴書狀，上
訴書狀應敘述具體理由。上訴書狀未敘述上訴理由者，應於上訴
期間屆滿後20日內補提理由書狀於本院(均須按他造當事人之人
數附繕本 )「切勿逕送上級法院」。 
中　　華　　民　　國　　111 　年　　4 　　月　　14　　日
                                書記官  吳玉蘭
附件：
臺灣新竹地方檢察署檢察官起訴書
                                     110年度偵字第6729號
　　被　　　告　張開如　女　25歲（民國00年0月0日生）
　　　　　　　　　　　　住○○市○區○○里00鄰○○路00號
　　　　　　　　　　　　居新竹市○區○○路0段000巷0弄0號
　　　　　　　　　　　　國民身分證統一編號：Z000000000號
上列被告因過失傷害案件，業經偵查終結，認應提起公訴，茲將
犯罪事實及證據並所犯法條分敘如下：
　　　　犯罪事實
一、張開如於民國109年11月30日上午6時56分許，騎乘車牌號碼
    000-000號普通重型機車搭載曾詩庭，沿新竹市東區西大路
    地下道機車道由西往東方向行駛，行經地下道機車道上坡路
    段（西大路175號旁），本應注意車前狀況，隨時採取必要
    之安全措施，且應注意與前車併行之間隔，而依當時之情形
    ，並無不能注意之情事，竟疏未注意及此，追撞同向前方余
    卓文騎乘之車牌號碼000-0000號普通重型機車，致余卓文受
    有下背和骨盆挫傷、左側髖部挫傷、左側大腳趾挫傷等傷害
    。
二、案經余卓文訴由新竹市警察局第三分局報告偵辦。
　　　　證據並所犯法條
一、證據清單及待證事實：　　　　　　　　　　　　　　　　
編號 證據名稱 待證事實 1 被告張開如於警詢時及偵查中之供述。 證明被告於上開時地騎車撞擊同向前方告訴人車輛之事實。惟矢口否認有何上開犯行，辯稱：係告訴人騎車向左偏駛，伊無法注意云云。 2 告訴人余卓文於警詢時及偵查中之指述。 證明全部犯罪事實。 3 宏安骨科診所診斷證明書1紙。 證明告訴人受有前揭傷害之事實。 4 交通部公路總局新竹區監理所110年11月15日竹監鑑字第1100281519號函附鑑定意見書1份。 證明被告騎車行經地下道上坡路段，未充分注意車前狀況及與前車併行間隔，致擦撞前車，為肇事原因之事實。 5 道路交通事故現場圖、道路交通事故談話紀錄表、道路交通事故調查報告表（一）、（二）各1份、現場及車損照片共13張、監視器錄影翻拍照片2張、監視器錄影光碟及本署勘驗筆錄各1份。 佐證全部犯罪事實。 
　　綜上，被告犯嫌堪予認定。　　
二、所犯法條：
　　核被告張開如所為，係犯刑法第284條前段之過失傷害罪嫌
    。又被告於肇事後，該管公務員到場處理時，當場表明肇事
    者身分而自首，有新竹市警察局交通警察隊第三組道路交通
    事故肇事人自首情形紀錄表1紙在卷可稽，請審酌依刑法第6
    2條規定減輕其刑。
三、依刑事訴訟法第251條第1項提起公訴。
中　　華　　民　　國　 110　　年　　11　　月　　19　　日
　　                         檢　察　官　廖  啟  村　
本件正本證明與原本無異
中　　華　　民　　國　 110　  年　  11　  月　  27    日
　　                         書　記　官　陳  德  倫